臺灣臺中地方法院刑事判決　　　　　　　　　　　　　九十四年度訴字第二五五號
　　公　訴　人　臺灣臺中地方法院檢察署檢察官
　　被　　　告　丙○○
　　選任辯護人　林松虎
　　　　　　　　蕭智元
右列被告因違反槍砲彈藥刀械管制條例案件，經檢察官提起公訴（九十三年度偵字第
一七六一八號），本院判決如左：
    主  文
丙○○未經許可，持有可發射子彈具有殺傷力之改造手槍，累犯，處有期徒刑壹年肆
月，併科罰金新臺幣伍萬元，罰金如易服勞役，以新臺幣玖佰元即銀元佰元折算壹
日。
扣案之仿ＷＡＬＴＨＥＲ廠製ＰＰＫ\Ｓ型改造手槍壹枝（含彈匣壹個，槍枝管制編
號0000000000號）沒收之。
    事  實
一、丙○○前於民國八十九年間，曾因竊盜案件，經本院於八十九年三月二十七日以
    八十九年度易字第七四號判處有期徒刑五月確定，旋於八十九年五月二十五日入
    監執行，並於八十九年十月二十四日因刑期期滿執行完畢；詎其仍不知悔改，自
    九十三年十月六日之某時起，明知具有殺傷力之仿ＷＡＬＴＨＥＲ廠製ＰＰＫ\
    Ｓ型改造手槍一枝（含彈匣一個，槍枝管制編號0000000000號），屬
    修正前之槍砲彈藥刀械管制條例第四條所管制之其他可發射金屬或子彈，具有殺
    傷力之槍枝，非經中央主管機關許可，不得非法持有，竟仍基於持有改造槍枝之
    犯意，未經許可，無故持有之，且將上揭改造槍枝藏置於其位於臺中縣東勢鎮○○街二六之二五號租住處一樓廚房後面小房間內之床頭櫃底下。嗣於九十三年十
    月六日十三時許，經警持法院核發之搜索票至前開丙○○租住處實施搜索，並在
    該處所之一樓廚房後面小房間內之床頭櫃底下，扣得前揭槍枝。
二、案經苗栗縣警察局移送臺灣臺中地方法院檢察署檢察官偵查起訴。
    理  由
壹、訊據被告丙○○固坦認確有為警於其位於臺中縣東勢鎮○○街二六之二五號租住
    處搜索查獲扣案槍枝之情事，惟堅詞否認有何違反槍砲彈藥刀械管制條例之犯行
    ，辯稱：查獲上開槍彈之前揭處所之房間，係伊租來予先前所僱用之越南籍勞工
    借宿，伊平日並未使用，且該房間非僅伊一人可以進出，所以扣案槍枝亦有可能
    是別人放在那邊。另員警搜索當日，因前來執行搜索之員警有多位，伊無法亦步
    亦趨跟隨每一位員警，係員警於樓下廚房後房間之床頭櫃底下查獲扣案槍枝後，
    才通知伊下樓，伊看到扣案之槍枝也很訝異，懷疑警方執行搜索之程序是否有問
    題云云。
貳、本件檢察官與被告丙○○及其選任辯護人所主張之證據如左列所示，各該證據是
    否具有證據能力，應先分述之：
  一、秘密證人Ａ於警詢時之證述：秘密證人Ａ於九十三年九月五日接受司法警察詢
      問時所為之指訴，係被告以外之人於審判外之言詞陳述，依刑事訴訟法第一百
      五十九條第一項之規定，前述指證原則上不具證據能力，惟秘密證人Ａ業經本
      院傳喚未到，則依刑事訴訟法第一百五十九條之三第三款之規定，被告以外之
      人於司法警察調查中所為之陳述，得作為證據之要件，除審判中傳喚或訊問不
      能以外，仍需具備下列「證明犯罪事實之存否所必要」及「具有可信之特別情
      況」二要件。就必要性言之，秘密證人Ａ所證述之主要內容為「被告丙○○持
      有扣案槍枝」及「扣案槍枝係藏置於被告臺中縣東勢鎮○○街二六之二五號租
      住處一樓廚房後面小房間之床頭櫃底下」，此等供述之內容應係為證明被告有
      無非法持有扣案槍枝犯行存在所不可或缺之證據，則秘密證人Ａ於司法警察前
      所為之供述，自已符合傳聞法則例外必要性之意義。另就可信性之情況保證，
      所謂傳聞法則例外之可信性情況保證，其意義乃指某供述倘在特別可置信之狀
      況下所為時，縱不在審判官面前為其供述，或縱不給對方當事人有行反對詢問
      之機會，因其供述有虛偽之危險性本為不高，故可作為證據之謂，其審酌應依
      據陳述人於陳述時之「外部情況」是否具有可信性決定之，且必須依據陳述人
      之觀察、記憶、表達是否正確，及陳述人有無虛偽陳述之動機而加以綜合決定
      ，本院基於對質詰問權乃根源於憲法之刑事被告權利（司法院大法官會議釋字
      第三八四號解釋可為參照），認任何有礙被告行使前述權利之例外規定，在適
      用範圍上自應限縮，是以前述刑事訴訟法第一百五十九條之三第一款之適用範
      圍，即應由同條「經證明具有可信之特別情況」之要件從嚴加以決定。基此，
      本院審酌：就秘密證人Ａ所證述之「被告持有扣案槍枝」一情，秘密證人Ａ僅
      單純指稱目擊被告持有扣案槍枝，內容已極其簡要，其對於被告係透過如何之
      管道持有，被告持有扣案槍枝之動機及意欲為何，其又如何能目擊被告持有，
      均未能詳盡陳述，是秘密證人Ａ透過此部分供述內容所呈顯之表達即非明晰，
      本院認為秘密證人Ａ於警詢時所為此部分之書面供述，尚不具有可信之特別情
      況。至於秘密證人Ａ所證述之「扣案槍枝係藏置於被告臺中縣東勢鎮○○街二
      六之二五號租住處一樓廚房後面小房間之床頭櫃底下」一節，核與員警至該處
      執行搜索之結果相符（被告雖質疑搜索程序之合法性及其結果，惟此部分辯詞
      為不可採，詳如後述），並有搜索筆錄及扣押物品目錄表在卷可證（見偵查卷
      第一二頁、第一三頁，其具證據能力，詳如後述），已足使本院確信秘密證人
      Ａ於司法警察訊問時所為此部分供述內容應屬真實，而符合可信性情況保證要
      件。綜此、秘密證人Ａ於司法警察訊問時所為上開供述，固係被告以外之人於
      審判外之陳述而屬傳聞證據，其供述內容關於「被告持有扣案槍枝」部分，雖
      符合傳聞法則例外之必要性要件，然不符合可信性之情況保證要件，是此部分
      之供述，不具證據能力；至其供述內容關於「扣案槍枝係藏置於被告臺中縣東
      勢鎮○○街二六之二五號租住處一樓廚房後面小房間之床頭櫃底下」部分，完
  全符合傳聞法則例外之必要性及信性之情況保證要件，是其此部分之供述，依
      據刑事訴訟法第一百五十九條之三第三款之規定，具有證據能力。
  二、秘密證人Ａ於偵查中所為之證述：秘密證人Ａ於偵查中之證詞，乃屬被告以外
      之人於偵查中向檢察官所為之言詞陳述，雖經秘密證人Ａ合法具結，但是否具
      有證據能力，仍應依刑事訴訟法第一百五十九條之一第二項判斷之，就此本院
      審酌：依刑事訴訟法第一百五十九條之一第二項立法理由前段「檢察官職司追
      訴犯罪，必須對於被告之犯罪事實負舉證之責。就審判程序之訴訟構造言，檢
      察官係屬與被告相對立之當事人一方（參照本法第三條），是故偵查中對被告
      以外之人所為之偵查筆錄，或被告以外之人向檢察官所提之書面陳述，性質上
      均屬傳聞證據，且常為認定被告有罪之證據，自理論上言，如未予被告反對詰
      問、適當辯解之機會，一律准其為證據，似與當事人進行主義之精神不無扞格
      之處，對被告之防禦權亦有所妨礙」所示之立法意旨，可知被告之對質詰問權
      於檢察官訊問證人時是否受到妥適保障，乃為判斷是否有該條所稱「顯有不可
      信之情況」之重要認定標準之一。故查，本件偵查檢察官傳訊秘密證人Ａ１作
      證時，未讓被告丙○○到庭對之為對質詰問（對秘密證人接受對質、詰問，於
      偵查中應為如何之保護措施，亦可依循證人保護法之規定），則揆諸前述說明
      ，即產生顯有不可信之情況，從而秘密證人Ａ於偵查時之證述，原則上亦不具
      證據能力。
  三、證人即苗栗縣警察局員警戊○○、丁○○之證述：證人戊○○、丁○○於本院
      九十四年三月四日審理時，均基於證人地位、經合法具結、並接受檢察官、被
      告選任辯護人之交互詰問，此二位證人之證詞自有證據能力。
  四、苗栗縣警察局搜索筆錄及扣押物品目錄表：此搜索筆錄及扣押物品目錄表，係
      紀錄本件搜索之過程、扣押物品種類及數量之證明之用，乃司法警察機關於執
      行搜索扣押時所為之紀錄及依刑事訴訟法第一百三十九條第一項規定所製作之
      收據，製作人既係司法警察，自為被告以外之人於審判外之書面陳述，依刑事
      訴訟法第一百五十九條第一項之規定，當屬傳聞證據，又因係針對本件具體個
      案紀錄搜索過程而為之，與刑事訴訟法第一百五十九條之四第一款公務員職務
      上例行製作經常處於可受公開檢查狀態下文書案例不符，原則上不具有證據能
力；惟檢察官、被告丙○○及其選任辯護人於本院九十四年三月四日審理時，
      均未於言詞辯論終結前對該搜索筆錄及扣押物品目錄表之證據能力聲明異議，
      依刑事訴訟法第一百五十九條之五第二項、第一項之規定，該搜索筆錄及扣押
      物品目錄表均具有證據能力。至被告選任辯護人雖於本院審理時，先後詰問證
      人戊○○、丁○○為何未於搜索筆錄上親自簽名，似對該文書之真正有所質疑
      ；然按，文書，由公務員製作者，應記載製作之年、月、日及其所屬機關，由
      製作人簽名，刑事訴訟法第三十九條定有明文，此規定並未要求執行搜索之公
      務員需逐一親自署名而僅由製作之人簽名即可，本件觀諸卷附之搜索筆錄既已
      由製作之員警邱泰坤簽名，其適法性當無疑義（另被告及選任辯護人所質疑之
      搜索程序之合法性，則詳如後述），併予敘明。
  五、刑事案件證物採驗紀錄表：本件搜索查獲扣案槍枝後，即由苗栗縣警察局刑警
      隊員警以氰丙烯酸酯法採證，員警並未於扣案槍枝及包裹槍枝之保鮮膜上，採
      得可資比對之指紋，乃製作紀錄表附卷，此係苗栗縣警察局針對本件搜索扣得
      之槍枝而為指紋鑑定，依刑事訴訟法第一百五十九條第一項之規定，屬傳聞證
      據，又因此鑑定係針對具體個案為之，與刑事訴訟法第一百五十九條之四第一
      款公務員職務上例行製作經常處於可受公開檢查狀態下文書案例不符，原則上
      不具有證據能力；惟檢察官、被告丙○○及其選任辯護人於本院九十四年三月
      四日審理時，均未於言詞辯論終結前對該採驗紀錄表之證據能力聲明異議，依
      刑事訴訟法第一百五十九條之五第二項、第一項之規定，該紀錄表自具有證據
      能力。
  六、南投縣政府警察局函覆之外僑居留查詢資料暨口卡片影本：此外籍人士居留本
      國，經警察局外事課登載以備查詢之資料表與口卡片，固為被告以外之人於審
      判外之書面陳述，依刑事訴訟法第一百五十九條第一項之規定，本屬傳聞證據
      ，然此等資料應為公務員職務上例行製作，而經常處於可受公開檢查狀態下之
      紀錄文書，依刑事訴訟法第一百五十九條之四第一款之規定，得為證據。
  七、刑事警察局九十三年十一月十二日刑鑑字第０九三０二０五三五五號槍彈鑑定
      書：本件鑑定係苗栗縣警察局委託刑事警察局針對本件搜索扣得之槍枝而為鑑
      定，依刑事訴訟法第一百五十九條第一項之規定，屬傳聞證據。又因此槍枝鑑
      定係針對本件具體個案為之，與刑事訴訟法第一百五十九條之四第一款公務員
      職務上例行製作經常處於可受公開檢查狀態下文書案例不符，原則上不具有證
      據能力；惟被告丙○○及其選任辯護人於本院九十四年三月四日審理時，未於
      言詞辯論終結前對該鑑定書之證據能力聲明異議，依刑事訴訟法第一百五十九
      條之五第二項、第一項之規定，該鑑定書具有證據能力。另被告選任辯護人雖
      認扣案槍枝與送請鑑定之槍枝似有不符，認扣案槍枝並無金屬槍管云云，惟扣
      案槍枝業由本院當庭勘驗其槍管確屬金屬材質，即係送請鑑定之槍枝無訛（見
      本院卷第八一頁），是被告選任辯護人此部分所陳，應有誤會，亦併敘明。
  八、扣案之改造槍枝一支（含彈匣一只）：
  （一）按所謂「傳聞證據」之定義，係指「審判外」所為之「陳述或所發生之敘述
        性動作」，而提出於法庭用來證明該敘述事項之真實性之證據。其中「敘述
        性動作」乃指使人可得而知其意涵之動作。基本上，證據係在公判庭上經過
        調查程序後方得以被採用。因此，以公判庭為基準以考量證據之性質時，「
        傳聞證據」自屬以公判庭外之供述為內容之證據，其係透過人之意思活動予
        以傳達，即供述者對於有關體驗之事實，經由知覺、記憶、表現、敘述或敘
        述性動作等過程予以傳達，故亦稱之為「供述證據」。此與「非供述證據」
        （非傳聞證據），即非透過人之意思活動予以傳達之證據，如物證之不同，
        在於人之傳達、保存之正確度無法與物證相比。判斷證據究屬傳聞證據或非
        傳聞證據，乃取決於該證據之證明旨趣或該證據與待證事實間之關係。換言
        之，以證明供述內容之真實性之證據適用傳聞法則，惟相對地縱使屬於「代
        替供述之書面」或「間接之供述」，書面本身之存在或供述本身之存在即為
        待證事實時，此證據並不屬於傳聞證據。基此，本件扣案改造槍枝一支（含
        彈匣一只），既屬「非供述證據」，原則上無傳聞法則適用之問題，應具有
        證據能力。但例外於此物證若係非法取得時，則可能排除證據能力。
  （二）次按「對於被告或犯罪嫌疑人之身體、物件、電磁紀錄及住宅或其他處所，
        必要時得搜索之。對於第三人之身體、物件、電磁紀錄及住宅或其他處所，
        以有相當理由可信為被告或犯罪嫌疑人或應扣押之物或電磁紀錄存在時為限
        ，得搜索之。」、「可為證據或得沒收之物，得扣押之。」刑事訴訟法第一
        百二十二條、第一百三十三條分別定有明文。可知，刑事訴訟法上之「搜索
        」是國家公權力以發現被告、犯罪嫌疑人、應扣押（即可為證據或得沒收）
        之物或電磁記錄為目的，對於身體、物件、電磁記錄及住宅或其他處所，實
        施之搜索檢查強制處分。本件苗栗縣警察局員警所實施的上開發現應扣押之
        物，依前開說明，應定性為刑事訴訟法上的搜索行為。再本件苗栗縣警察局
        員警實施搜索時，係持本院所核發之搜索票為之（搜索票影本見偵查卷第一
        八頁），已符合刑事訴訟法第一百二十八條第一項之規定，該搜索票並依同
        條第二項詳細載明應記載之事項，自符合強制處分之令狀要求。被告丙○○
        固稱：員警搜索當日，因前來執行搜索之員警有多位，伊無法亦步亦趨跟隨
        每一位員警，係員警於樓下廚房後房間之床頭櫃底下查獲扣案槍枝後，才通
        知伊下樓，伊看到扣案之槍枝也很訝異，懷疑警方執行搜索之程序是否有問
        題云云；惟查，證人戊○○業於本院審理時到庭證稱：當天係員警丁○○先
        接獲線報，申請搜索票後，伊始支援該搜索勤務，偕同丁○○等五名員警，
        一同至被告租住處執行搜索，伊等於當日下午一時二十分進入搜索處所，從
        樓上往樓下搜索，至當日下午一時四十二分，在被告租住處一樓廚房後方之
        小房間床頭櫃底下搜得扣案槍枝，被告及其妻林淑惠二人於伊等執行搜索時
        ，始終跟隨在側等語（見本院卷第四七頁至第六０頁），與證人丁○○亦於
        本院審理時所證：伊於九十三年九月份值勤時，接獲秘密證人Ａ之報案，指
        稱被告持有槍械，並藏置於租住處一樓廚房後面房間內之床頭櫃底下，伊與
        秘密證人Ａ相約至臺中製作筆錄後，即向法院聲請搜索票，並於九十三年十
        月六日下午，與組長乙○○、小隊長戊○○等五名員警至被告租住處執行搜
        索。伊等從該建物之三樓起，逐層往下搜索，被告及其妻林淑惠始終隨侍在
        旁，之後，伊等果然在秘密證人Ａ所指之地方搜索到扣案槍枝等語（見本院
        卷第六二頁至第七七頁），二人就當日搜索之始末、查獲扣案槍枝之過程及
        被告及其妻林淑惠於員警執行搜索時，均始終陪同在場等情，所述俱屬相符
        ，已難認本件員警執行搜索之程序有何違法之處。另參酌員警查獲扣案槍枝
        之處所，復適與前開秘密證人Ａ具證據能力之「扣案槍枝係藏置於被告臺中
        縣東勢鎮○○街二六之二五號租住處一樓廚房後面小房間之床頭櫃底下」之
        指述並無捍格，更能排除本件係由員警蓄意栽贓之可能性，是被告及選任辯
        護人質疑本件搜索程序之合法性，要屬無據，被告此部分辯詞，並無足採。
        扣案槍枝既係員警依法定程序搜索而得，非違法取得之證據，其具有證據能
        力，至此已無疑義。
、茲依右開本院認定有證據能力之證據，認定事實如左：
  一、苗栗縣警察局員警丁○○因接獲秘密證人Ａ之檢舉，而於九十三年十月六日十
      三時二十分許，持本院法官所核發之搜索票，與員警乙○○、戊○○、吳佳鋼
      及邱泰坤等人，一同前往被告丙○○位於臺中縣東勢鎮○○街二六之二五號租
      住處實施搜索，於該處一樓廚房後方之小房間床頭櫃底下查獲扣案槍枝之事實
      ，業經秘密證人Ａ及證人戊○○、丁○○分別於警詢及本院審理時證述屬實（
      見本院卷第四七頁至第六０頁、第六二頁至第七七頁，秘密證人Ａ之警詢筆錄
      則封存卷內），並有苗栗縣警察局搜索筆錄及扣押物品目錄表各一紙可憑（見
      偵查卷第一二頁、第一三頁）。而扣案槍枝，經苗栗縣警察局送請刑事局鑑定
結果，認「送鑑七‧六五改造手槍壹枝（槍枝管制編號0000000000
      ），認由仿ＷＡＬＴＨＥＲ廠ＰＰＫ\Ｓ型半自動手槍製造之玩具手槍換裝土
      造金屬槍管而成之改造手槍，機械性能良好，可擊發適用子彈，認具有殺傷力
      」，有前開槍彈鑑定書影本一份在卷足稽（見偵查卷第六五頁至第六六頁反面
      ）。被告選任辯護人雖質疑苗栗縣警察局搜索筆錄之真正及本件搜索程序的合
      法性，惟均屬辯護人臆測之語，並無所據，已見前述，且本件員警查獲扣案槍
      枝之處所，係被告之住處，除被告與其妻林淑惠外，並無他人所得進出，亦據
      被告於警詢時供明在卷（見偵查卷第一０頁），是被告非法持有槍枝，並將之
      藏置於前揭處所之情，堪予認定。
  二、被告丙○○雖始終否認持有扣案槍枝，並辯稱：查獲槍枝之處所，本係伊承租
      提供予受僱之越南籍勞工借宿用，伊平日鮮少進入該房間，不知該槍枝係何人
      放置，本件應係他人栽贓嫁禍云云，惟查：
（一）本件發動搜索之線索，乃因祕密證人Ａ之檢舉，其關於檢舉經過，已據受理之
      苗栗縣警察局員警丁○○於本院審理時證稱：九十三年九月份某日，伊在警局
      值日，接獲秘密證人Ａ電話檢舉被告藏有槍械，伊請秘密證人Ａ至警局製作筆
      錄，但祕密證人Ａ因為害怕自己身分暴露，不願到警局製作筆錄，伊就留下姓
      名與聯絡方式，並請祕密證人Ａ詳考之後，若還是願意舉發，警局會以秘密證
      人之方式保護。九十三年十月初，祕密證人Ａ以電話與伊聯繫，說已考慮清楚
      ，願意製作筆錄，但要確認身分保密。伊向組長報告後，與祕密證人Ａ約在臺
      中見面，並製作筆錄等語綦詳（見本院卷第六三頁），是由本件祕密證人Ａ提
      供予警局發動搜索線索之過程可知，祕密證人Ａ並非處心積慮、居心叵測設計
      栽贓陷阱，而係經警員詳盡說明並確認對其身分保密後，經過長考始願意與警
      方合作，製作筆錄，提供確切之線索，此與一般栽贓者，目的在警員即刻採取
      行動，故提供之線索之時當不致忸捏作態之情，並不相同。且查，本件員警於
      被告租住處所查獲者固屬改造槍枝，然其價值亦屬不菲，且槍枝為國家嚴予查
      緝之違禁品，取得不易，持有改造槍枝，除其代價昂貴外，栽贓者若為警查獲
      亦將負擔重刑，此業經員警對祕密證人Ａ製作筆錄時，對其告誡再三，本件經
      查並無具體事證證明被告與祕密證人Ａ有何等重大具體之恩怨，使祕密證人Ａ
      願負擔前揭金錢利益之損失及刑事追訴風險，而處心積慮陷被告於罪，是被告
      所辯本件係遭祕密證人栽贓云云，亦無足輕信。再被告復辯稱：查獲上開槍彈
      之前揭處所之房間，係伊租來予先前所僱用之越南籍勞工借宿，伊平日並未使
      用，且該房間非僅伊一人可以進出，所以扣案槍枝亦有可能是別人放在那邊云
      云，惟查，本件查獲槍枝之處所門牌號碼為臺中縣東勢鎮○○街二六之二五號
      ，係為被告之租住處，已為被告所不爭，且該址除被告及其妻林淑惠居住之二
      樓房間外，一樓廚房後面之小房間係由被告前所僱用之越南籍勞工阮玉兒借宿
      ，亦據被告供明在案，而依檢察官向南投縣政府警察局函查資料，固確有越南
      籍女子阮玉兒其人入境居留，有該局九十三年十一月二十九日投警外字第０九
      三００三九二三二號函覆之外僑居留查詢資料暨口卡片影本在卷足憑（見偵查
      卷第六０頁至第六二頁），然被告已於警詢時供稱：阮玉兒業於九十三年八月
      份離開前揭被告之租住處，之後除伊與太太林淑惠外，已沒有其他人可以進入
      該房間等語（見偵查卷第一０頁至第一一頁），被告於越南籍女子阮玉兒離職
      後，自有充足之餘裕將扣案槍枝藏置於前揭處所至明，是縱確查有阮玉兒其人
      ，亦無礙被告犯行之認定。
（二）被告丙○○選任辯護人復為被告丙○○辯稱：扣案槍枝外部及包覆槍枝之保鮮
      膜上，俱未採得被告之指紋，是該槍枝顯非被告持有等語，而扣案槍枝經苗栗
      縣警察局刑警隊員警以氰丙烯酸酯法採證結果，固未發現可資比對之指紋，有
      該局刑事案件證物採驗紀錄表可按（見偵查卷第三一頁），惟指紋之採取，與
      指紋所留存之物件性質及所處之環境有關，系爭之槍枝係以保鮮膜包覆，置於
      房間之置物櫃底下，已據參與搜索之警員戊○○證述屬實（見本院卷第五六頁
      ），本件係因包覆槍枝之保鮮膜之材質始然，致指紋難以採取，或留存不易，
      此觀員警非惟未採得被告之指紋，而係並未採得任何指紋即明。且被告既欲藏
      置槍枝，其事前對槍枝表面自應經過一番擦拭處理，是尚無法因系爭槍枝表面
      及包裹槍枝之保鮮膜上並無採得被告指紋，即推認扣案槍枝並非被告持有。辯
      護意旨另以：搜索結果並未查獲子彈，與槍枝通常效用不符，是應非被告持有
      等語；然被告究竟有無持有子彈，與被告是否持有扣案槍枝，其間並無必然因
      果關係，本件既無證據顯示被告持有槍枝係另有其他犯罪意圖或另有他用，則
      員警未同時查獲子彈，亦未顯突兀。再辯護人另為被告辯稱：祕密證人Ａ未經
      出庭具結及交互詰問，證詞可信度存疑，請求再行傳訊等語；但查，本件祕密
      證人Ａ之指陳，僅為偵查機關發動搜索的原因，且其陳述關於「被告持有扣案
      槍枝」之內容，並無證據能力，亦經闡述在前，本院既未以其此部分證詞作為
      認定本件被告持有槍械之犯罪事實之證據方法，為免祕密證人Ａ之身分曝光危
      及其自身安全，自無再行傳訊甚或命警拘提祕密證人Ａ到庭之必要。
  三、再關於被告丙○○最初持有扣案槍枝之時間，因被告始終否認槍枝為其所有，
      已無從具體查明其確切之持有時間，而本件又無其他積極證據足證被告於為警
      查獲之日前即已持有扣案槍枝，依「罪證有疑，利歸被告」之法則，本院認應
      以查獲日為被告初始持有扣案槍枝之日較有利於被告。是被告持有扣案槍枝之
      時間，尚非完全不能認定，公訴人謂被告係自九十三年十月六日往前回溯之不
      詳時間起非法持有槍枝，尚有未洽，應併指明。
  四、綜上所述，被告丙○○之租住處藏置扣案槍枝之事實，已至為明確，至其所辯
      遭人栽贓各節，要無足採。是本件事證已臻明確，被告犯行洵堪認定。
肆、論罪科刑部分：
  一、按行為後法律有變更者，適用裁判時之法律。但裁判前之法律有利於行為人者
      ，適用最有利於行為人之法律，刑法第二條第一項定有明文。又按槍砲彈藥刀
      械管制條例第十一條，業於九十四年一月二十六日經修正公布，於同年一月二
      十八日生效。被告丙○○未經許可，持有可發射子彈具有殺傷力之改造手槍之
      行為，係犯修正前槍砲彈藥刀械管制條例第十一條第四項之未經許可持有可發
      射子彈具有殺傷力之改造手槍罪；於修正後則係構成新法第八條第四項之未經
      許可持有可發射子彈具有殺傷力之改造手槍罪。其法定刑由一年以上七年以下
      有期徒刑，併科新臺幣七百萬元以下罰金，修正為三年以上十年以下有期徒刑
      ，併科新臺幣七百萬以下罰金，而經比較新舊法之結果，仍以行為時之修正前
      槍砲彈藥刀械管制條例第十一條第四項之未經許可持有可發射子彈具有殺傷力
      之改造手槍罪較有利於被告，是依刑法第二條第一項但書規定，當應適用行為
      時即修正前槍砲彈藥刀械管制條例第十一條第四項之未經許可持有可發射子彈
      具有殺傷力之改造手槍罪處斷。另被告前於八十九年間，曾因竊盜案件，經本
      院於八十九年三月二十七日以八十九年度易字第七四號判處有期徒刑五月確定
      ，旋於八十九年五月二十五日入監執行，並於八十九年十月二十四日因刑期期
      滿執行完畢，有臺灣高等法院被告全國前案紀錄表在卷可憑，被告受有期徒刑
      之執行完畢，五年以內再犯有期徒刑以上之罪，應依刑法第四十七條之規定，
      論以累犯，並加重其刑。
  二、爰審酌被告丙○○有如事實欄所載犯罪科刑及執行情形，竟再犯持有改造槍枝
      之罪，顯未知悔悟，及其犯罪之手段、目的、持有槍械對社會治安潛在之威脅
      尚鉅；惟被告未曾以之犯罪，並未因此造成公眾或他人之現實惡害，所生具體
      危害不大，且其持有之改造手槍僅有一枝，數量非多，犯罪情節尚非重大，並
      衡酌被告犯後否認狡飾，缺乏悔過之具體表現之犯罪後態度等一切情狀，量處
      如主文第一項所示之刑，併就併科罰金部分，諭知易服勞役之折算標準。
  三、扣案之仿ＷＡＬＴＨＥＲ廠製ＰＰＫ\Ｓ型改造手槍一枝（含彈匣一個，槍枝
      管制編號0000000000號），經鑑定後既具殺傷力，已如前述，屬違
      禁物，應依刑法第三十八條第一項第一款之規定宣告沒收。另扣案之保鮮膜一
      捲，並未鑑定確屬包裹扣案槍枝之用，且非專供被告為本件持有改造槍枝犯行
      所用之物，爰不併為沒收之諭知，併予敘明。
據上論斷，應依刑事訴訟法第二百九十九條第一項前段，修正前槍砲彈藥刀械管制條
例第十一條第四項，刑法第十一條前段、第二條第一項但書、第四十七條、第四十二
條第二項、第三十八條第一項第一款，罰金罰鍰提高標準條例第二條，判決如主文。
本案經檢察官甲○○到庭執行職務。
中    華    民    國      九十四      年       三      月      十八     日
                                臺灣臺中地方法院刑事第九庭
                                    審判長法  官  黃 文 進
                                          法  官  曾 佩 琦
                                          法  官  陳 思 成
右正本證明與原本無異。
如不服本判決，應於判決送達後十日內向本院提出上訴狀，上訴於臺灣高等法院臺中
分院( 須附繕本 )。
                                          書記官
中    華    民    國      九十四      年       三      月      十八     日
附錄論罪科刑法條
修正前槍砲彈藥刀械管制條例第十一條第四項
未經許可，持有、寄藏或意圖販賣而陳列第一項所列槍砲者，處一年以上七年以下有
期徒刑，併科新臺幣七百萬元以下罰金。
